臺灣臺北地方法院刑事判決　　　　　　　95年度易字第2639號
　　公　訴　人　臺灣臺北地方法院檢察署檢察官
　　被　　　告　甲○○
上列被告因違反毒品危害防制條例案件，經檢察官提起公訴（九
十五年度毒偵字第二八三一號），嗣因被告就被訴事實為有罪之
陳述，經本院告知簡式審判程序意旨，並聽取公訴人及被告之意
見後，本院合議庭裁定由受命法官獨任依簡式審判程序審理，茲
判決如下：
    主    文
甲○○施用第二級毒品，累犯，處有期徒刑玖月。扣案如附表所
示之物沒收銷燬之。
    犯罪事實
一、甲○○前(1)於民國九十年間，因施用毒品案件，經依臺灣士
    林地方法院（下稱士林地院）於九十年十月九日以九十年度
    毒聲字第一二九三號裁定送觀察勒戒，甲○○於九十一年四
    月十一日入所執行觀察勒戒，復因有施用傾向，經士林地院
    裁定強制戒治，其在九十一年五月二十二日入所戒治，九十
    一年十月九日因停止戒治出所。(2)又於九十一年間因施用毒
    品案件，經士林地院裁定觀察勒戒，於九十二年十月二十六
    日入所執行，因有施用傾向，再經裁定強制戒治，於九十二
    年十一月十二日入所執行，九十三年五月二十六日戒治期滿
    出監，另由臺灣士林地方法院檢察署檢察官於九十三年六月
    十四日以九十三年度戒毒偵字第三十三號為不起訴處分確定
    ；(3)更於九十三年間因施用毒品，經士林地院於九十三年七
    月五日以九十三年度士簡字第九四六號判處有期徒刑六月確
    定，其於九十五年一月十九日入監執行，九十五年七月十八
    日執行完畢出監。
二、惟甲○○仍不知悔改，上開強制戒治執行完畢後五年內即九
    十五年十月十九日，在臺北市○○區○○路四六五巷二十七
    弄九號二樓之住處內，施用第二級毒品安非他命（下稱安非
    他命）一次，嗣於同年十月二十日中午十二時許，在上址為
    警查獲，經採集其尿液送驗發現有安非他命類陽性反應，並
    扣得如附表所示之物，始知上情。
三、案經臺北市政府警察局南港分局移送臺灣臺北地方法院檢察
    署（下稱臺北地檢署）檢察官偵查起訴。
    理    由
甲、程序部分：
    按本件被告所犯係死刑、無期徒刑、最輕本刑為三年以上有
    期徒刑以外之罪，其於準備程序就前揭被訴事實為有罪之陳
    述，經法官告知簡式審判程序之旨，並聽取其與公訴人之意
    見後，本院認無不得或不宜改依簡式審判程序進行之處，爰
    依刑事訴訟法第二百七十三條之一第一項、第二百八十四條
    之一，裁定本件由受命法官獨任進行簡式審判程序，合先敘
    明。
乙、實體部分：
一、證據之認定：
    上述犯罪事實二之部分，有被告於前述時地為警查獲，經警
    採集其尿液送驗後發現有安非他命類陽性反應之濫用藥物檢
    驗報告足憑（偵查卷(一)第六十頁參照），並有供被告施用安
    非他命扣案如附表所示之物，且被告亦對上開犯罪事實於本
    院九十六年一月三十日審理時供承不諱（本院前開期日審判
    筆錄參照），是依上述補強證據已足資擔保被告於本院審理
    中所為之上開任意性自白具有相當程度之真實性，而得使本
    院確信被告前述自白之犯罪事實確屬真實，參照刑事訴訟法
    第一百五十六條第一項、第二項規定，本院自得依被告前述
    自白及各該補強證據認定被告確有為前述施用安非他命之犯
    行。從而，本件事證明確，被告犯行亦堪以認定。
二、論罪科刑之法律適用：
  (一)核被告所為，係犯毒品危害防制條例第十條第二項之施用第
    二級毒品罪。被告施用安非他命前後持有安非他命之行為為
    其施用安非他命之高度行為所吸收，不另論以持有安非他命
    罪。檢察官雖於起訴書內記載被告接續施用海洛因多次，惟
    被告於本院審理時表示其施用安非他命之時間係在九十五年
    十月十九日，且刑法連續犯廢除後，多次施用毒品是否即適
    用接續犯之概念亦有疑問，蒞庭檢察官亦於本院審理時當庭
    更正被告施用安非他命之時間及次數，此部份爰不另為無罪
    之諭知，併予敘明。
  (二)查被告有如犯罪事實欄一之部分所載之犯罪科刑執行情形，
    有臺灣高等法院被告全國前案紀錄表一份在卷可稽，前受有
    期徒刑執行完畢，於五年以內再犯本件有期徒刑以上之罪，
    為累犯，應依刑法第四十七條第一項之規定加重其刑。
  (三)爰審酌被告前已因施用毒品，受有觀察勒戒、強制戒治之保
    安處分，仍為本件犯罪，顯見其未因前所受保安處分而決心
    改過暨其智識程度、品行、犯後尚能坦承犯行犯後態度良好
    等一切情狀，對被告量處如主文所示之刑。
  (四)扣案如附表所示之安非他命殘渣袋一只，因其內含有安非他
    命殘渣，且因量微而無法磅秤，是該殘渣袋與安非他命顯已
    無從分離，自應依毒品危害防制條例第十八條第一項前段之
    規定，不問屬於犯人與否，宣告沒收銷燬之。
據上論斷，應依刑事訴訟法第二百七十三條之一第一項、第二百
九十九條第一項前段，毒品危害防制條例第十條第二項、第十八
條第一項前段，刑法第十一條前段，第四十七條第一項，判決如
主文。
本案經檢察官涂永欽到庭執行職務。
中　　華　　民　　國　　96　　年　　2 　　月　   12 　日
　　　　　　　　　刑事第九庭    法　官　葉珊谷
以上正本證明與原本無異。
如不服本判決，應於判決送達後10日內，向本院提出上訴狀。
　　　　　　　　　　　　　　　　書記官　顏淑華
中　　華　　民　　國　　96　　年　　2 　　月　   12   日
附表：
┌──┬──────┬─────┬──────────┐
│編號│ 物品名稱   │  數  量  │ 扣押物品清單編號   │
├──┼──────┼─────┼──────────┤
│ 1. │安非他命殘渣│   1 只   │臺北地檢署九十五年度│
│    │袋          │          │綠保管字第三一一三號│
│    │            │          │逼號2.              │
└──┴──────┴─────┴──────────┘
附錄本案論罪科刑法條全文：
毒品危害防制條例第十條：
施用第一級毒品者，處六月以上五年以下有期徒刑。
施用第二級毒品者，處三年以下有期徒刑。
